【裁判字號】    98,審訴,5017
【裁判日期】    981027
【裁判案由】    清償借款
【裁判全文】
臺灣臺北地方法院民事判決            98年度審訴字第5017號
原      告  台北富邦商業銀行股份有限公司
法定代理人  丙○○
訴訟代理人  乙○○
被      告  甲○○
上列當事人間請求清償借款事件，本院於民國98年10月20日言詞
辯論終結，判決如下：
    主      文
被告應給付原告新臺幣陸拾萬壹仟壹佰捌拾貳元，及自民國九
十五年五月三十一日起至清償日止，按年息百分之九點一九計算
之利息，暨自民國九十五年七月二日起至清償日止，逾期在六個
月內者按上開利率百分之十，逾期超過六個月者按上開利率百分
之二十計算之違約金。
訴訟費用新臺幣陸仟玖佰肆拾元由被告負擔。
    事實及理由
一原告起訴主張：
  (一)訴外人李志宏於民國94年5 月18日邀同被告為連帶保證人，
    向伊借款新臺幣（下同）700,000元，約定借款期間自94年5
    月18日起至101年5月17日止，利息按伊指數型房貸基準利率
    加碼年息7.09%機動計算，每屆滿3個月之次日起，按當時伊
    牌告指數型房貸基準利率加原加碼重新計算，自借款日起以
    1個月為1期，分84期依年金法計算月付金，於每月18日定額
    攤還本息。並約定如遲延還本或付息時，債務視為到期，除
    仍按約定利率計付遲延利息外，並應自本金到期日或利息應
    繳息日起，逾期在6個月以內部分照約定利率1成，逾期超過
    6個月者照約定利率2成計付違約金。
  (二)詎李志宏僅繳納本息至95年5 月30日止，已喪失期限利益，
    結欠本金631,182 元及利息、違約金未償。被告既為該筆借
    款之連帶保證人，自應負連帶清償之責，爰依兩造間之連帶
    保證契約，提起本件訴訟等語。聲明為：如主文第1 項所示
    。
二被告則抗辯：伊確實為系爭借款之連帶保證人，惟現在主債務
  人李志宏有工作，且伊尚積欠其他銀行債務，無力清償本件債
  務，請原告先對李志宏請求清償等語。
三心證之理由：
  (一)原告主張李志宏向其借款未償，被告為該筆欠款之連帶保證
    人等事實，業據提出與陳述相符之貸款契約書、交易明細表
    等件為證，復為被告所不爭，堪予信實。
  (二)按借用人應於約定期限內，返還與借用物種類、品質、數量
    相同之物；遲延之債務，以支付金錢為標的者，債權人得請
    求依法定利率計算之遲延利息，但約定利率較高者，仍從其
    約定；當事人得約定債務人不履行債務時，應支付違約金，
    民法第478條、第233條第1項、第250條第1 項分別定有明文
    。又連帶保證者，乃保證人與主債務人連帶負債務履行責任
    之保證，具有連帶債務之性質。又保證債務，除契約另有訂
    定外，包含主債務之利息、違約金、損害賠償及其他從屬於
    主債務之負擔；另連帶債務之債權人，得對債務人中之一人
    或數人，同時或先後請求全部或一部之給付，民法第740 條
    、第273條第1項亦規定甚明。李志宏向原告借款未償，已如
    前述，則李志宏依其與原告間之消費借貸契約，自應負清償
    上開借款之責；被告為上開借款之連帶保證人，應就上開借
    款負連帶清償之責。
  (三)綜上所述，原告依據兩造間之連帶保證契約，訴請被告給付
    631,182元，及自95年5月31日起至清償日止，按年息 9.19%
    計算之利息，暨自95年7月2日起至清償日止，逾期在6 個月
    內者按上開利率10%，逾期超過6個月者按上開利率20% 計算
    之違約金，為有理由，應予准許。
四訴訟費用負擔之依據：民事訴訟法第78條。
中    華    民    國    98    年    10    月    27    日
                  民事第六庭    法  官  陳婷玉
以上正本係照原本作成
如對本判決上訴，須於判決送達後20日內向本院提出上訴狀
中    華    民    國    98    年    10    月    27    日
                                書記官  吳鸝稻


司法院資訊處製作；財團法人民間司法改革基金會備份。
